臺灣高等法院刑事裁定　　　　　　　　 100年度聲字第3045號
聲　請　人　簡銘辰
上列被告因搶奪等案件（本院100 年度上訴字第2734號），聲請
具保停止羈押，本院裁定如下：
    主  文
聲請駁回。
    理  由
一、本件聲請人即被告簡銘辰因搶奪等案件，前經本院訊問後認
    涉犯刑法第320條第1項之竊盜罪、同法第325條第1項之搶奪
    罪，均屬嫌疑重大，且被告係於9日內密集為4次竊盜犯行及
    3 次搶奪犯行，而前已有竊盜及搶奪之前科，有事實足認有
    反覆實施同一犯罪之虞，而有羈押之必要，依刑事訴訟法第
    101條之1 第1項第5款、第6款之規定，於民國100年9月20日
    裁定被告羈押在案。
二、聲請意旨略以：被告因為母親罹癌而犯本罪，而警員誘騙被
    告承認有罪始得交保；被告對本案已坦承供述，致案情明朗
    ，被告態度佳，無逃亡之虞，況被告因先天免役缺乏症候群
    ，身體每況愈下，得定期至醫院作檢查，被告願意接受管區
    之監管，如鈞院傳喚，被告自當隨傳隨到，爰聲請具保停止
    羈押云云。
三、按羈押之目的在於確保刑事偵查、審判程序之完成，及刑事
    執行之保全，或預防反覆實施特定犯罪。羈押之被告除有刑
    事訴訟法第114 條各款所列情形之一，經具保聲請停止羈押
    ，不得駁回外，其他犯罪經羈押之被告應否許可停止羈押，
    事實審法院本有斟酌訴訟進行程度及其他情事自由裁量之權
    （最高法院46年度台抗字第6號判例意旨、99年度台抗字第9
    6號、第120號判決意旨參照）。
四、經查：
（一）被告前於92年間因竊盜、搶奪之犯行，經臺灣板橋地方
      法院以92年度訴字第1928號刑事判決，判處有期徒刑10月
      確定；次於94年間復因搶奪犯行，經同院以94年度訴字
      第1427號刑事判決，判處有期徒刑1年2月確定；復於95
      年間因竊盜、搶奪之犯行，經同院以95年度訴字第3594號
      刑事判決，判處有期徒刑4月、1年6月，應執行有期徒刑1
      年8月確定；再於97 年間復因竊盜、搶奪之犯行，經同
      院以97年度訴字第2574號刑事判決，判處有期徒刑3月（6
      罪）、7月（5罪），應執行有期徒刑3年2月確定；後於
      100年間因竊盜、搶奪之犯行，經同院以100年度訴字第10
      89號刑事判決，判處有期徒刑10 月、5月，應執行有期徒
      刑1年1月確定，有本院被告前案紀錄表一份在卷可稽。而
      被告於本案涉犯4次竊盜、3次搶奪等罪，業經被告於原審
      審理時坦承不諱，且經原審審後認事證明確，以100 年訴
      字第932號判處應執行有期徒刑3 年2月在案，足認被告犯
      罪嫌疑重大，而被告上揭犯行係於100年7月7日至同年7月
      22日密接之時間，以相同之手法犯搶奪等案，顯有事實足
      認被告有反覆實施之虞。
（二）綜上，被告既尚無刑事訴訟法第114 條不得駁回具保聲請
      之事由，而被告前已有多次竊盜、搶奪之犯行，本次遭起
      訴之犯罪事實又係於短期內密集為4次竊盜犯行及3次搶奪
      犯行，已如上述，本院依卷存證據觀之，有事實認被告仍
      有再犯之虞，若不繼續對被告實施羈押，難期被告不再為
      罪質相近之罪，故有羈押被告之必要。至抗告意旨謂：被
      告係因母親罹癌而犯罪、對本案已坦承供述使案情明朗、
      被告態度佳願接受管區監管隨傳隨到、被告因先天免役缺
      乏症候群須定期至醫院作檢查云云，核與被告是否具備羈
      押事由與羈押必要性之法律判斷無涉，無從據為准予被告
      具保停止羈押之正當事由。聲請人以上開情詞聲請具保停
      止羈押，自難准許，應予駁回。
五、據上論斷，依刑事訴訟法第220條，裁定如主文。
中    華    民    國   100    年    9     月    29    日
                  刑事第十二庭審判長 法  官  蔡永昌
                                     法  官  王美玲
                                     法  官  王梅英
以上正本證明與原本無異。
如不服本裁定，應於收受送達後五日內向本院提出抗告狀。
                                     書記官  賴資旻
中    華    民    國   100    年    10    月    3     日